【裁判字號】    99,易,152
【裁判日期】    990311
【裁判案由】    贓物
【裁判全文】
臺灣高雄地方法院刑事判決               99年度易字第152號
公  訴  人  臺灣高雄地方法院檢察署檢察官
被      告  乙○○
被      告  丁○○
上列被告因贓物案件，經檢察官提起公訴（98年度偵字第15816
號），本院判決如下：
    主  文
乙○○收受贓物，處拘役伍拾日，如易科罰金，以新臺幣壹仟元
折算壹日。
丁○○收受贓物，累犯，處拘役伍拾日，如易科罰金，以新臺幣
壹仟元折算壹日。
    事  實
一、丁○○於民國94年間因犯不能安全駕駛動力交通工具罪，經
    本院判處有期徒刑5 月確定，於94年11月16日易科罰金執行
    完畢。乙○○可得預見其真實姓名年籍不詳之友人「李福明
    」於98年4 月22日，在高雄市○○區○○路74巷22之2 號附
    近，交付予其之車牌號碼ZJ G-195號輕機車（車主戊○○於
    98年5 月13日晚間10時許，在高雄市○○區○○路與樂利路
    口失竊），可能係來路不明之贓物，竟仍基於收受贓物之不
    確定故意而收受之，並置於高雄市○○區○○街騎樓下，供
    為己用。丁○○可得預見乙○○於98年5 月22日晚間7 時許
    ，在其位於高雄市○○區○○路74巷22之2 號之住處附近，
    交付予其之上揭機車可能係來路不明之贓物，竟仍基於收受
    贓物之不確定故意而收受之，以為己用。嗣98年5 月23 日
    上午11時許，丁○○騎乘該機車行經高雄縣鳥松鄉○○路與
    大昌路時，為警查獲，始知上情。
二、案經高雄縣政府警察局甲○分局報告臺灣高雄地方法院檢察
    署檢察官偵查起訴。
    理  由
一、按被告以外之人於審判外之陳述，雖不符刑事訴訟法第159
    條之1 至之4 等4 條之規定，而經當事人於審判程序同意作
    為證據，法院審酌該言詞陳述或書面陳述作成時之情況，認
    為適當者，亦得為證據；又當事人、代理人或辯護人於法院
    調查證據時，知有刑事訴訟法第159 條第1 項不得為證據之
    情形，而未於言詞辯論終結前聲明異議者，視為有前項之同
    意，同法第159 條之5 定有明文。本案下列所引用之供述及
    非供述證據，業經本院依法踐行調查證據程序，公訴人、被
    告均不爭執各該證據之證據能力，且迄本院言詞辯論終結前
    未就上開證據之證據能力聲明異議，又查無依法應排除其證
    據能力之情形，是後述所引用證據之證據能力均無疑義，依
    法自有證據能力，均得作為本案證據，先予敘明。
二、上開犯罪事實，業據被告乙○○、丁○○於本院審理時坦承
    不諱（見本院易字卷第21頁背面），核與共同被告即證人丁○○（對於被告乙○○而言）於警詢及偵查中（見警卷第1
    頁至第3 頁、偵卷第7 頁至第8 頁、第22頁至第23頁、第43
    頁至第47頁）、共同被告即證人乙○○（對於被告丁○○而
    言）於偵查中及本院審理時（見偵卷第43頁至第47頁、第19
    頁正、背面）、被害人即證人戊○○於警詢及本院審理時（
    見警卷第4 頁至第6 頁、本院易字卷第18頁正、背面）之證
    述相符，並有高雄縣政府警察局甲○分局扣押筆錄、扣押物
    品目錄表各1 份（見警卷第7 頁至第9 頁）、贓物認領保管
    單2 紙（見警卷第10頁至第11頁）、高雄市政府警察局小港
    分局漢民路派出所受理被害人戊○○之輕機ZJG-195 失竊案
    資料1 份（見警卷第17頁）、查獲照片3 張（見警卷第21頁
    至第22頁）可稽，足認被告乙○○、丁○○自白與事實相符
    ，被告乙○○、丁○○犯行，均堪認定，應依法論科。
三、核被告乙○○、丁○○所為，均係犯刑法第349 條第1 項之
    收受贓物罪。被告丁○○有如事實欄所述之前科，有台灣高
    等法院被告前案紀錄表在卷可查，是其前受有期徒刑執行完
    畢後，5 年內故意再犯本件法定刑為有期徒刑以上刑之罪，
    為累犯，應依刑法第47條第1 項規定加重其刑。爰審酌被告
    乙○○、丁○○2 人均尚值壯年，竟先後收受來路不明之上
    開機車，助長竊賊氣焰，增加原所有人追回失物之困難度，
    惟念其等所收受之上開機車價值不高，且已由被害人領回，
    被害人所受損害已有減輕，且被害人亦於本院審理時當庭表
    示願意原諒被告乙○○、丁○○2 人，又被告丁○○甫遭警
    方查獲即供出上開機車係由被告乙○○交付，協助檢警繼續
    追查，犯後態度良好，及被告乙○○、丁○○個別之犯罪之
    動機、目的、智識程度、生活狀況等一切情狀，分別量處如
    主文所示之刑，並諭知易科罰金之折算標準。
據上論斷，應依刑事訴訟法第299 條第1 項前段，刑法第349 條
第1 項、第41條第1 項前段、第47條第1 項，刑法施行法第1條
之1 ，判決如主文。
本案經檢察官丙○○到庭執行職務。
中    華    民    國    99    年    3     月    11    日
                  刑事第二庭    法  官  施盈志
以上正本證明與原本無異。
如不服本判決應於收受送達後10日內向本院提出上訴書狀，並應
敘述具體理由；如未敘述上訴理由者，應於上訴期間屆滿後20日
內向本院補提理由書（均須按他造當事人之人數附繕本）「切勿
逕送上級法院」。
中    華    民    國    99    年    3     月    11    日
                                書記官  林雅婷
附錄本判決論罪之法條：
中華民國刑法第349條
收受贓物者，處 3 年以下有期徒刑、拘役或 5 百元以下罰金。
搬運、寄藏、故買贓物或為牙保者，處 5 年以下有期徒刑、拘
役或科或併科 1 千元以下罰金。
因贓物變得之財物，以贓物論。

司法院資訊處製作；財團法人民間司法改革基金會備份。
